臺灣彰化地方法院刑事判決　　　　　　　　　　　　　九十三年度易字第四三二號
　　公　訴　人　臺灣彰化地方法院檢察署檢察官
　　被　　　告　甲○○
　　　　　　　　丙○○
右列被告因竊盜案件，經檢察官提起公訴（九十二年度偵字第九八三二號、九十三年
度偵字第三二七二號），本院判決如左：
    主      文
甲○○、丙○○共同連續攜帶兇器竊盜，各處有期徒刑柒月。
扣案之大、小扳手各壹支、鐵鎚壹支、鐵鋸貳支、鋸子肆片及手套壹只均沒收。
    事  實
一、甲○○、丙○○二人共同基於意圖為自己不法所有之概括犯意聯絡，於民國九十
    二年十一月三十日中午，由甲○○騎乘車牌號碼ＳＰＡ－八五六號機車，搭載丙
    ○○，並攜帶客觀上足以對人之生命、身體構成威脅，具有危險性之大、小扳手
    各一支、鐵鎚一支、鐵鋸二支及鋸子四片，至彰化縣彰化市○○路二０九號路旁
    空地，竊取元煌塑鋼工業有限公司（下稱元煌公司）所有之電鍍槽內之陽極銅排
    ，甲○○、丙○○二人合力以扳手取下或以鐵鋸鋸下陽極銅排，每竊得三、四條
    銅排後，即將該銅排置放於甲○○之機車腳踏板上，二人再共同騎乘該機車前往
    某不詳地點販售銷贓，計於同日下午即已連續銷贓二趟得逞，所得贓款新台幣二
    、三千元則共同花用殆盡。嗣於同日下午四時許，甲○○又載丙○○返回上址進
    行第三趟竊盜犯行，於同日下午四時五十分許，甲○○恰巧騎機車至附近購買香
    菸，而丙○○正持鐵鋸鋸銅排之際，為元煌公司之負責人乙○○當場發現而報警
    查獲，並扣得前揭行竊工具大、小扳手各一支、鐵鎚一支、鐵鋸二支、鋸子四片
    及手套一只。
二、案經彰化縣警察局彰化分局報請台灣彰化地方法院檢察署檢察官偵查起訴。
    理  由
一、訊據被告丙○○對於右揭事實坦承不諱，惟被告甲○○則矢口否認右揭犯行，辯
    稱：我不知道該東西是不是別人的，一開始丙○○要去鋸斷別人的銅排的時候，
    我就說：不要這樣做，事後我就先離開並告訴丙○○說：要離開的話再打電話給
    我，但是後來丙○○並沒有打電話給我，我就擔心因他是從桃園下來，所以後來
    我才會再騎乘機車回去案發地點看看，雖然我知道該東西不是丙○○所有，但是
    我不知道該如何處理也只好幫他載運該竊得的銅排去販賣云云。惟查，（一）右
    揭事實業據證人乙○○到庭證稱：案發地點是我朋友的工廠旁，該空地處大概有
    堆置十幾個電鍍槽，本案的二個電鍍槽當時估價也差不多有十幾萬元的價格，而
    廢銅排的價值很高，如賣給回收廠的，一公斤也有七、八十元，所以不可能看起
    來是沒有人要的東西等語，是以該二電鍍槽係放置於彰化縣彰化市○○路二０九
    號路旁空地，而非遭人棄置於圾垃堆中，且該二電鍍槽時價即高達十幾萬元，又
    廢銅排之回收價格又高達一公斤七、八十元，所有人縱不欲再使用該電鍍槽，亦
    會賣給回收廠，而不至隨地棄置，故被告二人顯知該電鍍槽為他人所有。（二）
    證人丙○○雖於審判中證稱：當天大約在二、三點左右，因為我們要到彰化市有
    經過該處，回程的時候就有再經過該處，並叫甲○○等我我要去上廁所，上完廁
    所出來的時候我就跟甲○○說：那裡有銅排，而且也有鐵鋸在那上面，我要去鋸
    斷該銅排，但是甲○○表示說：那應該是別人的，但是我說該電鍍槽附近長滿草
    ，應該是沒有人的，且第一次經過該處的時候我就有看到電鍍槽了。我在鋸斷銅
    排之前甲○○就告訴我說：不要去鋸斷別人的東西，不知道那個東西別人是不是
    真的不要。甲○○總共幫我載運一趟的銅排，本來我們是要將該銅排賣給回收場
    ，但是沒有找到，所以我們就將該銅排賣給收破銅爛鐵的人，總共賣了約二、三
    千元，該筆贓款我們一起去吃飯，一起去花用這二、三千元。我之所以在偵查中
    稱：是我與甲○○一起去偷竊銅排，是因為當時我以為將甲○○一起拖下水的話
    ，這樣罪名會比較輕。（問：事後甲○○為何知道什麼時候去載你？）我沒有其
    他的交通工具，所以甲○○不能將我放在那裡等語，惟被告丙○○於九十三年二
    月十七日檢察官訊問時供稱：是周振郎先去偷，然後告訴我跟甲○○那裡有東西
    ，我跟甲○○在九十二年十一月三十日中午就帶工具過去那裡看，然後第三趟才
    被告訴人發現，我們有偷到電鍍槽的銅排，我跟甲○○一起動手，我們去二、三
    趟，最後一趟去的時候甲○○剛好去買煙，偷到的銅排放在機車的腳踏板上，堆
    了三、四條之後，就一起載去賣，載去賣的地點我不知道，我們都是一起行動的
    ，因為很難鋸，所以花了整個下午。（問：動手的情況？）遇到螺絲就用扳手，
    扳手不能用就用鋸子，扳手是我的，鋸子是甲○○買的，我們二個交替使用，沒
    有固定誰拿扳手誰拿鋸子，（問：你分到多少錢？）我們一起花掉二、三千元，
    都是甲○○付錢的，我因為怕工作沒了，所以之前都否認竊盜犯行等語，而被告
    丙○○於九十三年二月十七日檢察官訊問時，因之前被告二人均向檢察官堅稱係
    周振郎向被告丙○○借工具，當天渠等只是要去拿回工具云云，惟嗣後周振郎於
    警訊中否認向被告丙○○借取大、小扳手各一支及鐵鎚一支，之後檢察官於九十
    三年二月十七日傳訊被告二人時，被告丙○○因之前所為辯詞經證實為不實，被
    告丙○○乃全盤托出，就其與被告甲○○如何共同前往竊取銅排，工具為何人所
    有，如何分工，為何於被害人發現時，被告甲○○為何剛好騎機車要離開，及竊
    得之銅排由何人如何載去變賣，又賣得之贓款如何分配或花用等情，均供述甚詳
    ，當足採信。且被告甲○○亦坦承載被告丙○○去販售銅排，其並於當日下午四
    時五十分又載被告丙○○回到現場等語，而以被告丙○○係住於台北縣鶯歌鎮，
    於九十二年十一月二十九日始搭車來彰化縣彰化市找被告甲○○，而被告丙○○
    亦稱其當天並沒有其他的交通工具，所以被告甲○○不能將其放在那裡，衡情被
    告甲○○怎可能讓沒有其他交通工具而正在行竊之好友即被告丙○○在該空地繼
    續鋸銅排，而自己騎機車離去，參以被告丙○○與甲○○是國中同學，一直是還
    不錯的朋友，若被告甲○○並未參與行竊，且又載被告丙○○去變賣銅排，被告
    丙○○當無故意誣陷被告甲○○亦一起行竊之理，更何況本件被告丙○○於檢察
    官訊問時並非稱係被告甲○○一人行竊，而係稱其與被告甲○○一起行竊，故其
    所言亦無為己脫罪之虞，故證人即被告丙○○於本院所為證述顯有不實，而不足
    採信，而以其於九十三年二月十七日檢察官訊問時所言為可採。（三）此外並有
    行竊工具大、小扳手各一支、鐵鎚一支、鐵鋸二支、鋸子四片及手套一只扣案可
    資佐證，暨有工具箱照片二幀及照片十七幀附卷可稽，足認被告甲○○所辯顯係
    事後卸責之詞，不足採信，本件事證已臻明確，被告二人犯行均堪認定。
二、按刑法第三百二十一條第一項第三款之攜帶兇器竊盜罪，係以行為人攜帶兇器竊
    盜為其加重條件，此所謂兇器，其種類並無限制，凡客觀上足對人之生命、身體
    、安全構成威脅，具有危險性之兇器均屬之，且祇須行竊時攜帶此種具有危險性
    之兇器為已足，並不以攜帶之初有行兇之意圖為必要（最高法院七十九年臺上字
    第五二五三號判例參照）。查大、小扳手、鐵鎚、鐵鋸及鋸子均為鐵質製成，便
    於持握，若持之行兇，客觀上足以對人之身體、生命構成威脅，顯係具有危險性
    之兇器。是核被告甲○○、丙○○二人所為，係犯刑法第三百二十一條第一項第
    三款之攜帶兇器竊盜罪（第一、二次竊盜犯行）及同法第三百二十一條第一項第
    三款、第二項之攜帶兇器竊盜未遂罪（第三次竊盜犯行）。又被告甲○○、丙○
    ○二人間，就前開竊盜犯行，均有犯意之聯絡及行為之分擔，為共同正犯。被告
    二人先後三次竊盜犯行，時間緊接，所犯又係構成要件相同之罪名，顯係基於概
    括之犯意為之，均為連續犯，應論以攜帶兇器竊盜既遂罪處斷，並依法加重其刑
    。爰審酌被告二人犯罪之動機、目的、手段、所竊取財物之價值及犯罪後之態度
    等一切情狀，各量處如主文所示之刑，以示懲儆。扣案之大、小扳手各一支、鐵
    鎚一支、鐵鋸二支、鋸子四片及手套一只，被告丙○○僅坦承大、小扳手為其所
    有，供行竊所用，而否認其餘扣案物為其所有，至於被告甲○○則否認前揭扣案
    物為其所有，惟被告丙○○於警訊中即坦承大、小扳手及鐵鎚均為其所有，且其
    於偵查中亦供稱：鋸子是被告甲○○買的，遇到螺絲就用扳手，扳手不能用就用
    鋸子等語，且手套亦應係被告二人方便行竊所用，故被告二人所言顯均不足採信
    ，是以扣案物品顯均係被告二人所有，供本件竊盜所用之物，爰依刑法第三十八
    條第一項第二款之規定併予宣告沒收。
據上論斷，應依刑事訴訟法第二百九十九條第一項前段，刑法第二十八條、第三百二
十一條第一項第三款、第五十六條、第三十八條第一項第二款，判決如主文。
本案經檢察官賴志盛到庭執行職務。
中      華      民      國    九十三    年      八      月     十七     日
                                臺灣彰化地方法院刑事第二庭
                                    審判長法官  石  馨  文
                                    法      官  王  義  閔
                                    法      官  郭  麗  萍
右正本證明與原本無異。
如不服本判決，應於判決送達後十日內，向本院提出上訴狀( 須附繕本 )。
告訴人或被害人對於判決如有不服具備理由請求檢察官上訴者，其上訴期間之計算係
以檢察官收受判決正本之日期為準。
                                    法院書記官  呂  雅  惠
中      華      民      國    九十三    年      八      月     二十     日
附錄法條：
刑法第三百二十一條
犯竊盜罪而有左列情形之一者，處六月以上五年以下有期徒刑：
一、於夜間侵入住宅或有人居住之建築物、船艦或隱匿其內而犯之者。
二、毀越門扇、牆垣或其他安全設備而犯之者。
三、攜帶兇器而犯之者。
四、結夥三人以上而犯之者。
五、乘火災、水災或其他災害之際而犯之者。
六、在車站或埠頭而犯之者。
前項之未遂犯罰之。
